# 哪位帮我确认下，在统计关联方采购额和期末余额时，惯性地加上暂估额，这个做法对吗？

提问人：norine 时间：2011-08-02 11:20:02
哪位帮我确认下，在统计关联方采购额和期末余额时，惯性地加上暂估额，这个做法对吗？ 今年突然想到，如果期初余额中含了一部分暂估，而当期发票又到了，这部分会重复统计吗？

回答人：chenyiwei
统计关联交易时包含期末暂估额，只要一贯运用此方法，也是可以接受的。但需要注意：（ 1 ）确保不出现重复统计，即下一期内的关联交易额中应当剔除本期末的暂估额；（ 2 ）对所有类型的关联交易（包括采购和销售）在此问题上遵循同一原则；（ 3 ）在披露关联方往来款项余额时也遵循同一口径，即包含暂估的应付款在内。